臺灣高等法院刑事判決
111年度原交上易字第18號
上  訴  人  臺灣桃園地方檢察署檢察官
被      告  楊金生




指定辯護人  吳志旭  義辯律師              
上列上訴人因公共危險案件，不服臺灣桃園地方法院111年度審
原交易字第10號，中華民國111年5月5日第一審判決（起訴案號
：臺灣桃園地方檢察署111年度偵字第1383號），提起上訴，本
院判決如下：
    主  文
原判決撤銷。
楊金生駕駛動力交通工具而吐氣所含酒精濃度達每公升零點二五
毫克以上，累犯，處有期徒刑捌月。
    事  實
一、楊金生於民國110年11月16日上午11時許至同日中午12時許
    ，在桃園市○○區○○街某雜貨店飲用保力達藥酒，明知飲酒後
    已達不能駕駛動力交通工具之程度，仍於同日中午12時許，
    自該處騎乘000-0000號牌普通重型機車上路。嗣於同日下午
    2時16分許，行經桃園市○○區○○路000號前，為警攔檢盤查，
    測得其吐氣所含酒精濃度達每公升0.31毫克。
二、案經桃園市政府警察局桃園分局報請臺灣桃園地方檢察署檢
    察官偵查起訴。
    理  由
一、被告楊金生對於犯罪事實坦白承認，並有酒精測定紀錄表、
    桃園市政府警察局舉發違反道路交通管理事件通知單可憑，
    足認被告任意性自白與事實相符而可採信。事證明確，被告
    犯行可以認定，應依法論科。
二、行為後法律有變更者，適用行為時法律。但行為後法律有利
    於行為人者，適用最有利於行為人之法律，刑法第2條第1項
    明文規定。經查，行為後，刑法第185條之3第1項規定於111
    年1月28日修正公布，同月30日生效施行，修正後之規定將
    法定刑提高為「3年以下有期徒刑，得併科新臺幣（下同）
　　30萬元以下罰金」，應適用對被告較有利之行為時法，即修
    正前刑法第185條之3第1項規定處罰。　　
三、論罪：
(一)核被告所為，係犯修正前刑法第185條之3第1項第1款駕駛動
    力交通工具而吐氣所含酒精濃度達每公升零點二五毫克以上
    之罪。
(二)被告前因公共危險案件，經判處有期徒刑6月併科罰金6萬元
    確定，於110年5月29日執行完畢，有本院被告前案紀錄表可
    憑。5年內故意再犯本件有期徒刑以上之罪，為累犯，參酌
    司法院釋字第775號解釋意旨，審酌被告再犯本案同質性之
    公共危險罪，有加重其最低本刑之必要，依刑法第47條第1
    項規定加重其刑。
四、撤銷改判及科刑審酌事項：
(一)原審認被告罪證明確，予以論罪科刑，固非無見。惟查，檢
    察官已於起訴書犯罪事實欄載明「楊金生前因公共危險案件
    ，經臺灣桃園地方法院以109年度桃原交簡字第643號判決判
    處有期徒刑6月併科罰金新臺幣6萬元，有期徒刑部分於民國
    110年5月29日執行完畢。」構成累犯事實，並於證據並所犯
    法條欄，敘明「被告前有如事實欄所載之犯罪科刑及執行情
    形，有刑案資料查註紀錄表在卷可參，於有期徒刑執行完畢
    後，5年以內故意再犯本件有期徒刑以上之罪，為累犯，請
    依刑法第47條第1項規定及司法院大法官解釋釋字第775號解
    釋意旨裁量是否加重其刑。」應認檢察官就被告所為構成累
    犯之事證，已經主張並舉證，參以被告及辯護人就被告之前
    案紀錄表所載科刑及執行之內容均同意具有證據能力（本院
    卷第63、65頁）。原審逕認檢察官未具體指出被告構成累犯
    之事實及提出證明方法，容有未洽。檢察官上訴主張被告應
    依累犯規定加重其刑，為有理由，自應由本院予以撤銷改判
    。
(二)審酌被告所為不能安全駕駛犯行，對一般往來之公眾、駕駛
    人及自身皆具有高度危險性、其吐氣所含酒精濃度為每公升
    0.31毫克、前因公共危險案件8度經法院判處罪刑確定，參
    酌被告自陳之智識程度、生活狀況及犯後態度等一切情狀，
    量處如主文所示之刑。
據上論斷，依刑事訴訟法第369條第1項前段、第364條、第299條
第1項前段，判決如主文。
本案經檢察官楊挺宏提起公訴，檢察官林欣怡提起上訴，檢察官
高嘉惠到庭執行職務。
中　　華　　民　　國　　111 　年　　10　　月　　27　　日
  　　　　　　　　　刑事第十四庭審判長法　官  林孟宜
  　　　　　　　　　　　　　　  　　  法　官  楊明佳
   　　　　　　　　　　　　　　  　   法　官  郭豫珍
以上正本證明與原本無異。
不得上訴。
                                      書記官  葉書豪
中　　華　　民　　國　　111 　年　　10　　月　　27　　日
附錄：本案論罪科刑法條全文　　　　　　　　　　　　　　　
修正前中華民國刑法第185條之3
駕駛動力交通工具而有下列情形之一者，處2年以下有期徒刑，
得併科20萬元以下罰金：
一、吐氣所含酒精濃度達每公升零點二五毫克或血液中酒精濃度
    達百分之零點零五以上。
二、有前款以外之其他情事足認服用酒類或其他相類之物，致不
    能安全駕駛。
三、服用毒品、麻醉藥品或其他相類之物，致不能安全駕駛。
因而致人於死者，處3年以上10年以下有期徒刑；致重傷者，處1
年以上7年以下有期徒刑。
曾犯本條或陸海空軍刑法第54條之罪，經有罪判決確定或經緩起
訴處分確定，於五年內再犯第1項之罪因而致人於死者，處無期
徒刑或5年以上有期徒刑；致重傷者，處3年以上10年以下有期徒
刑。